【裁判字號】    98,上易,2167
【裁判日期】    980921
【裁判案由】    侵占
【裁判全文】
臺灣高等法院刑事判決                98年度上易字第2167號
上  訴  人
即  被  告  甲○○
上列上訴人即被告因侵占案件，不服臺灣臺北地方法院98年度易
字第1771號，中華民國98年7月31日第一審判決 (起訴案號：臺
灣臺北地方法院檢察署98年度偵緝字第1296號），提起上訴，本
院判決如下：
    主  文
上訴駁回。
    事  實
本審認定之事實與第一審判決書所記載之事實相同，茲引用之。
    理  由
一、依刑事訴訟法第350條、第361條、第362條、第367條規定，
    不服地方法院之第一審判決而上訴者，須提出上訴書狀，並
    應敘明具體理由，為上訴必備之程式；其所提出之書狀未敘
    述上訴理由，或僅曾以言詞陳述上訴理由者，均應於上述期
    間屆滿後20日內補提理由書於第一審法院。第一審法院經形
    式審查，認逾期未補提上訴理由者，應定期間先命補正；逾
    期未補正者，為上訴不合法律上之程式，應以裁定駁回。倘
    已提出上訴理由，但所提非屬具體理由者，則由第二審法院
    以上訴不合法律上之程式，判決駁回。而所謂具體理由，必
    係依據卷內既有訴訟資料或提出新事證，指摘或表明第一審
    判決有何採證認事、用法或量刑等足以影響判決本旨之不當
    或違法，而構成應予撤銷之具體事由，始克當之（例如：依
    憑證據法則具體指出所採證據何以不具證據能力，或依憑卷
    證資料，明確指出所為證據證明力之判斷如何違背經驗、論
    理法則）；倘僅泛言原判決認定事實錯誤、違背法令、量刑
    失之過重過輕微，而未依上揭意旨指出具體事由，或形式上
    雖已指出具體事由，然該事由縱使屬實，亦不足以認為原判
    決有何不當或違法者（例如：對不具有調查必要性之證據，
    法院未依聲請調查亦未說明理由，或援用證據不當，但除去
    該證據仍應為同一事實之認定），皆難謂係具體理由，俾與
    第二審上訴制度旨在請求第二審法院撤銷、變更第一審不當
    或違法之判決，以實現個案救濟之立法目的相契合，並節制
    濫行上訴（最高法院97年度台上字第892號判決參照）。
二、本件上訴人即被告甲○○不服原審判決，提起上訴，其上訴
    意旨略稱：伊尚有二名幼小子女及年長父母須扶養，實亟需
    工作收入維持生活及家計，且現有正當穩定之工作，若伊入
    監服刑，全家經濟生活勢將無以為繼，懇請鈞院鑒核云云。
    經查，原判決業已審酌被告未曾受有期徒刑以上刑之宣告，
    ，其素行尚佳，惟竟利用職務之便侵占費用，致告訴人公司
    造成損害，然其犯後已坦承犯行，再參酌其犯罪之動機、目
    的、手段、生活狀況及智識程度等一切情狀，予以綜合考量
    ，在法定刑度範圍內，詳予審酌科刑，經核原審量刑並無濫
    用量刑權限，亦無其他失出或失入之違法或失當之處。是被
    告所述純屬其個人主觀上對法院量刑之期盼，尚不足以影響
    原判決之本旨，其所執上訴理由，顯非依據卷內既有訴訟資
    料或提出新事實、新證據，指摘或表明第一審判決有何採證
    認事、用法或量刑等足以影響判決本旨之不當或違法，自形
    式上觀察，核非足以動搖原判決之具體理由，依照上揭說明
    ，應認其上訴為不合法律上之程式，爰不經言詞辯論，逕予
    駁回。
據上論斷，應依刑事訴訟法第367條前段、第372條，判決如主文
。
中    華    民    國    98    年    9     月    21    日
                  刑事第二十三庭    審判長法  官  許宗和
                                          法  官  潘進柳
                                          法  官  沈君玲
以上正本證明與原本無異。
不得上訴。
                                          書記官  彭于瑛
中    華    民    國    98    年    9     月    22    日


司法院資訊處製作；財團法人民間司法改革基金會備份。
